【裁判字號】    99,上訴,2802
【裁判日期】    990819
【裁判案由】    毒品危害防制條例
【裁判全文】
臺灣高等法院刑事判決                99年度上訴字第2802號
    上訴人  甲○○
    即被告
上列上訴人因違反毒品危害防制條例案件，不服臺灣板橋地方法
院99年度訴字第1876號，中華民國99年7月16日第一審判決（起
訴案號：臺灣板橋地方法院檢察署99年度毒偵字第4333號），提
起上訴，判決如下：
    主  文
上訴駁回。
    理  由
壹、不服地方法院第一審判決上訴，須提出上訴書狀，並敘述具
    體理由，為上訴必備程式；所提書狀未敘述上訴理由，或僅
    曾以言詞陳述上訴理由，應於上訴期間屆滿後20日內補提理
    由書於原審法院。
    原審法院認逾期未補提上訴理由，應定期間先命補正；逾期
    未補正，為上訴不合法律上程式，應以裁定駁回。如已提出
    上訴理由，但所提非屬具體理由，則由第二審法院以上訴不
    合法律上程式，判決駁回。
    刑事訴訟法第350條、第362條與第367條明文規定。
貳、原判決認定被告甲○○施用第一級、第二級毒品犯行，已經
    被告坦白承認；獲案時所採集尿液經送請檢驗證實呈嗎啡及
    甲基安非他命陽性反應，犯罪事實明確。審酌被告「已曾因
    相同犯行經戒毒處遇及追訴處罰，猶未能知所警惕，顯然漠
    視法令之禁制，惟其犯罪行為主要係戕害自身，且事後坦承
    犯行，犯後態度尚無不良暨其施用毒品之動機、目的、智識
    程度、素行等一切情狀」就所違犯毒品危害防制條例第10條
    第1 項、第2 項施用第一級、第二級毒品罪，均累犯，分別
    量處有期徒刑9 月、5 月，定應執行刑有期徒刑1 年，扣案
    注射針筒1 支沒收。經核並無違法、失當。
、被告上訴意旨略以：「父親重病需被告照顧，請求輕判及暫
    緩執行。」等語。
    經查：
    被告前有多次施用毒品犯行紀錄，距本案最近的一次施用第
    一、二級毒品犯行，經原審97年訴字第3513號判決判處有期
    徒刑1 年確定，98年12月9 日執行完畢，有本院被告前案紀
    錄表可憑。原審斟酌被告於本案構成累犯的情況下，仍僅判
    處被告應執行有期徒刑1 年，並無量刑過重可言。
    至於被告陳稱須照顧重病父親等上訴理由，與被告是否觸犯
    刑章，以及量刑審酌並無關聯。
肆、綜上，被告所述不足以認為原判決有何不當或違法，即與未
    敘述具體理由無異。被告上訴不符合上訴法定要件，爰不經
    言詞辯論予以駁回。依刑事訴訟法第367 條前段、第372 條
    ，判決如主文。
中    華    民    國    99    年    8     月    19    日
                  刑事第六庭審判長法  官  郭豫珍
                                  法  官  何信慶
                                  法  官  吳淑惠
以上正本證明與原本無異。
一級毒品部分如不服本判決，應於收受送達後10日內向本院提出
上訴書狀，其未敘述上訴之理由者並得於提起上訴後10日內向本
院補提理由書（均須按他造當事人之人數附繕本）「切勿逕送上
級法院」。
二級毒品部分不得上訴。
                                  書記官  胡勤義
中    華    民    國    99    年    8     月    19    日

司法院資訊處製作；財團法人民間司法改革基金會備份。
